【裁判字號】    98,審易,3682
【裁判日期】    990211
【裁判案由】    違反著作權法
【裁判全文】
臺灣高雄地方法院刑事判決            98年度審易字第3682號
公  訴  人  臺灣高雄地方法院檢察署檢察官
被      告  乙○○
上列被告等因違反著作權法案件，經檢察官聲請簡易判決處刑（
98年度偵字第23436 號），本院受理後（98年度審簡字第5027號
），認不應以簡易判決處刑，改依通常程序審理，嗣因被告就被
訴事實為有罪之陳述，經本院合議庭裁定由受命法官獨任適用簡
式審判程序審理，判決如下：
    主  文
乙○○犯著作權法第九十一條之一第三項前段之散布侵害著作財
產權之光碟罪，處有期徒刑陸月，如易科罰金，以新臺幣壹仟元
折算壹日。緩刑貳年。扣案之盜版光碟共伍片均沒收。
    事  實
一、乙○○明知「哆啦A夢-新大雄的恐龍」及「哆啦A夢-新大雄
    的魔界大冒險」影音光碟，均係沙鷗國際多媒體股份有限公
    司（下稱沙鷗公司）享有著作權之視聽著作；「湯瑪仕小火
    車」影音光碟係方聯科技股份有限公司（下稱方聯公司）享
    有著作權之視聽著作，未經上開擁有著作財產權之公司之同
    意或授權，不得擅自重製、散佈，販賣或意圖散布而持有，
    其竟基於販賣之犯意，未經沙鷗公司及方聯公司之同意或授
    權，於民國98年7 月間某日，在高雄市鼓山區瑞豐夜市某處
    ，以每片新臺幣（下同）20元之低價購入上開盜版影音光碟
    ，復於98年8 月4 日晚間某時起，在高雄市鼓山區瑞豐夜市
    558 號攤位上，以每片100 元之價格，公開陳列販賣，供不
    特定人挑選購買。嗣於同日21時7 分許，為警方會同沙鷗公
    司及方聯公司人員當場查獲，並扣得「哆啦A 夢- 新大雄的
    恐龍」、「哆啦A 夢- 新大雄的魔界大冒險」各2 片及「湯
    瑪仕小火車」1 片盜版影音光碟。
二、案經沙鷗公司及方聯公司訴由高雄市政府警察局鼓山分局移
    送臺灣高雄地方法院檢察署檢察官偵查後聲請以簡易判決處
    刑。
    理  由
一、本案被告乙○○所犯係死刑、無期徒刑、最輕本刑為3 年以
    上有期徒刑以外之罪，其於準備程序就前揭被訴事實為有罪
    之陳述，經受命法官告知簡式審判程序之旨，並聽取其與公
    訴人之意見後，本院認無不得或不宜改依簡式審判程序進行
    之情事，依刑事訴訟法第273 條之1 第項、第284 條之1 規
    定，裁定本案由受命法官獨任進行簡式審判程序。又本件卷
    內之物證、書證等證據，依同法第273 條之2 規定，不受第
    159 條第1 項關於傳聞法則規定之限制，依法均有證據能力
    ，合先敘明。
二、上揭犯罪事實，業據被告乙○○於本院審理時坦承不諱，核
    與沙鷗公司之告訴代理人甲○○及方聯公司之告訴代理人丙
    ○○於警詢指訴相符，復有扣押筆錄、扣押物品目錄表、台
    北市政府營利事業登記證、總經銷合約書、授權書、授權合
    約、版權證明書、取締授權書、取締網路侵權與盜版授權書
    、直銷授權合約書、授權證明書、經濟部公司執照、台北縣
    政府營利事業登記證、視聽許可證協議各1 份、錄影節目審
    查合格證明書3 份、盜版光碟封面暨燒錄光碟影本6 張、照
    片15張等物可資佐證，足認被告之自白與事實相符。本件事
    證明確，被告犯行堪以認定，應予依法論科。
三、核被告乙○○所為，係犯著作權法第93條之1 第3 項前段、
    第2 項之散布侵害著作財產權之光碟罪。被告意圖散布而持
    有之低度行為，已為散布之高度行為所吸收，不另論罪。按
    刑事法若干犯罪行為態樣，本質上原具有反覆、延續實行之
    特徵，立法時既予特別歸類，定為犯罪構成要件之行為要素
    ，則行為人基於實行該罪之犯意，在密切接近之一定時間及
    空間內持續複次實行之該特定構成要件行為，倘依社會通念
    ，於客觀上認為符合一個反覆、延續性之行為觀念者，於刑
    法評價上，即應僅成立一罪，俾免有重複評價、刑度超過罪
    責與不法內涵之疑慮，例如經營、從事業務、收集、販賣、
    製造、散布等具有職業性、營業性或收集性等具有重複特質
    之犯罪，均屬包括一罪之集合犯概念。本件被告散布侵害著
    作財產權之光碟重製物之犯行，因係於密集期間內以相同之
    方式持續進行，未曾間斷，是此散布犯行，即具有反覆、延
    續實行之特徵，從而在行為概念上，縱有多次之散布舉措，
    仍應評價認係包括一罪之集合犯，僅論以一罪。再按被告以
    一散布盜版影音光碟行為同時侵害上開2 著作權人之著作財
    產權，均屬一行為觸犯數罪名，應係同種類想像競合犯，依
    刑法第55條規定從一重處斷。爰審酌被告為牟取不法利益，
    竟散布侵害他人著作財產權之盜版光碟，所為已影響告訴人
    之正常營運與收益，惟念其犯後坦承犯行，非無悔意，犯後
    態度良好等一切情狀，量處如主文所示之刑，並諭知易科罰
    金之折算標準，以資懲儆。被告前未曾受有期徒刑以上刑之
    宣告，有臺灣高等法院被告前案紀錄表1 紙在卷可按，其因
    一時失慮偶罹刑典，犯後已知錯悔悟，是本院認經此偵、審
    程序及刑之宣告，當知所警惕，信無再犯之虞，且被告已與
    告訴人等達成和解，本院認為所宣告之刑以暫不執行為適當
    ，爰依刑法第74條第1 項第1 款宣告緩刑2 年，以啟自新。
    扣案之侵害著作財產權之盜版光碟共5 片等物，均為被告供
    犯罪所用之物，不問屬於犯人與否，爰依著作權法第98條之
    規定，均予宣告沒收。
據上論斷，應依刑事訴訟法第452條 、第273 條之1 第1 項、第
284條之1、第299條第1項前段，著作權法第91條之1第3項前段、
第2項、第98條，刑法第11條、第55條、第41條第1項前段、第74
條第1項第1款，判決如主文。
本案經檢察官陳登燦到庭執行職務。
中    華    民    國    99    年    2     月    11    日
                  刑事第三庭    法  官  郭任昇
以上正本證明與原本無異。
如不服本判決應於收受判決後10日內向本院提出上訴書狀，並應
敘述具體理由。其未敘述上訴理由者，應於上訴期間屆滿後20日
內向本院補提理由書(均須按他造當事人之人數附繕本)「切勿逕
送上級法院」。
                                書記官  馮欽鳳
中    華    民    國    99    年    2     月    11    日

司法院資訊處製作；財團法人民間司法改革基金會備份。
